【裁判字號】    92,易,1300
【裁判日期】    921226
【裁判案由】    竊盜
【裁判全文】
臺灣彰化地方法院刑事判決                        九十二年度易字第一三號
    公  訴  人  台灣彰化地方法院檢察署檢察官
    被      告  甲○○
右列被告因竊盜等案件，經檢察官聲請簡易判決處刑（九十二年度偵字第六七六六號
）及併案審理（九十二年度偵字第七五九二號），經本院員林簡易庭認為不宜以簡易
判決處刑，改依通常程序審理，因有刑事訴訟法第二百七十三條之一第一項之情形，
本院裁定改依簡式審判程序審理判決如左：
    主  文
甲○○連續竊盜，處有期徒刑捌月。扣案之鑰匙貳把均沒收。
    事  實
一、甲○○基於意圖為自己不法所有之概括犯意，（一）先於民國九十二年七月二十
    六日下午五時三十分許，以其所有之鑰匙一把開啟戊○○位於彰化縣溪湖鎮○○
    里○○路三六一號住處之大門，侵入上開住宅（侵入住宅部分未經告訴），竊取
    電動腳踏車充電器一組，得手後欲離開之際，為戊○○發覺而放下該充電器離去
    ；（二）嗣於同年八月五日下午五時三十分許，因見丁○○位於彰化縣溪湖鎮○○里○○路○段四六五號住處之大門未關，遂侵入上開住宅內（侵入住宅部分未
    據告訴），竊取丁○○所有之黑色皮夾一只（內有丁○○所有之溪湖郵局、局號
    一一七０００—一、帳號０三六五一八—一、戶名丁○○之提款卡、身分證及駕
    照各一張），得手後，意圖為自己不法之所有，持前揭郵局帳戶提款卡，並於附
    表所示之時間，先後在溪湖郵局、台中商業銀行溪湖分行及湖西郵局所設置之自
    動提款機付款設備，先後五次輸入上開提款卡之密碼，致提款機辨識系統對真正
    持卡人識別錯誤而交付款項，以此不正方法，由該自動付款設備領取丁○○在上
    開郵局帳戶內之存款共新臺幣（下同）六萬元；（三）又於同年八月十七日上午
    十時許，以徒手將丙○○位於彰化縣溪湖鎮○○路一三二號豆豆剪燙工作室住處
    鐵門之門柱拉開（尚可恢復原狀，未毀壞），侵入上開住宅內（侵入住宅部分未
    據告訴），竊取現金一千元得手。嗣於同年月二十日二十二時四十分許，在彰化
    縣溪湖鎮湖西里湖西巷南天宮前，為警循線查獲。（四）甲○○又承前竊盜之概
    括犯意，於同年八月二十九日零時十五分許，在彰化縣溪湖鎮○○街十九號前，
    持其所有之鑰匙一把，開啟張燕珊所有置於該處車號ＱＧ—一五四二號自小客車
    之車門，並入內竊取車內之太陽眼鏡一副，得手後隨即遭張燕珊發現並報警處理
    ，嗣於彰化縣溪湖鎮○○里○○街四十三號前為警查獲，並扣得其所有之鑰匙二
    串。
二、案經彰化縣警察局溪湖分局報請台灣彰化地方法院檢察署檢察官偵查起訴及移送
    併辦。
    理  由
一、右揭犯罪事實，業據被告於警詢、偵訊、本院準備程序及審理時均坦認無訛，核
    與被害人戊○○、張燕珊於警詢中，被害人丁○○、丙○○於警詢及偵訊中之指
    述相符，並有郵局提款交易明細單一紙、被告於郵局提領現金之錄影帶翻拍照片
    二幀、贓物認領保管單一紙及現場照片四幀在卷可稽，復有鑰匙二串扣案可資佐
    證，足見被告之自白與事實相符，本件事證明確，被告上開犯行洵堪認定。
二、刑法第三百二十一條第一項第二款所謂毀越門扇，其『越』指逾越而言，如係從
    門走入或開鎖啟門入室，均不得謂為逾越門扇，原判決認定被告等係於日間開門
    侵入王友之住宅竊取其財物，既係開門入室，即不成立逾越門扇（或安全設備）
    竊盜之罪（最高法院七十七年度一一三０號判決參照）。故核被告甲○○所為，
    係犯刑法第三百二十條第一項之竊盜罪及同法第三百三十九條之二第一項之利用
    自動付款設備詐欺罪。另連續犯之成立，除主觀上須基於一個概括之犯意外，客
    觀上須先後數一行為，逐次實施而具連續性，侵害數個同性質之法益，其每一前
    行為與次行為，依一般社會健全觀念，在時間差距上，可以分開，在刑法評價上
    ，各具獨立性，每次行為皆可獨立成罪，構成同一之罪名，始足當之；如數行為
    於同時同地或密切接近之時地實施，侵害同一之法益，各行為之獨立性極為薄弱
    ，依一般社會健全觀念，在時間差距上，難以強行分開，在刑法評價上，以視為
    數個舉動之接續施行，合為包括之一行為予以評價，較為合理，則屬接續犯，而
    為包括之一罪（見最高法院八十六年度台上字第三二九五號判例）。是以被告五
    次以不正方法由自動付款設備提領現金之行為，屬同一犯意之接續數行為，侵害
    一個法益，應為接續犯，屬單純一罪。又被告多次竊盜犯行，時間緊接，方法相
    同，觸犯構成要件相同之罪名，顯係基於概括之犯意為之，應依連續犯之規定論
    以一罪，並依法就竊盜罪之部分加重其刑。另被告所犯竊盜及利用自動付款設備
    詐欺二罪間，有方法、結果之牽連關係，為牽連犯，應從較重之竊盜罪處斷。爰
    審酌被告正值青年，不思以正當手段賺取金錢，反以此犯行竊取財物，惟犯後坦
    認犯行，及其犯罪之動機、目的、手段、所生之危害等一切情狀，量處如主文所
    示之刑。扣案之鑰匙二把（貼白色貼紙之銀色鑰匙一把及同串之黑色鑰匙一把）
    ，為被告所有且供犯罪所用之物，業據被告於本院審理時供承在卷，爰依刑法第
    三十八條第一項第二款之規定沒收之。
據上論斷，應依刑事訴訟法第二百七十三條之一第一項、第二百九十九條第一項前段
，刑法第五十六條、第三百二十條第一項、第三百三十九條之二第一項、第五十五條
、第三十八條第一項第二款，罰金罰鍰提高標準條例第一條前段，判決如主文。
本案經檢察官乙○○到庭執行職務。
中      華      民      國    九十二    年     十二     月    二十六    日
                              臺灣彰化地方法院刑事第一庭
                                    法      官
右正本證明與原本無異。
如不服本判決，應於判決送達後十日內，向本院提出上訴狀( 須附繕本 )。
                                    法院書記官  黃當易
中      華      民      國    九十二    年     十二     月    二十六    日
附表
┌──┬─────────┬─────────────┬─────────┐
│編號│  盜  領  時  間  │    盜   領   地   點     │金額（新台幣／元）│
│    │                  │                          │                  │
├──┼─────────┼─────────────┼─────────┤
│    │九十二年八月五日十│彰化縣溪湖鎮○○路溪湖郵局│                  │
│ 一 │七時三十四分五十二│提款機                    │一千元            │
│    │秒                │                          │                  │
├──┼─────────┼─────────────┼─────────┤
│ 二 │九十二年八月五日十│彰化縣溪湖鎮○○路溪湖郵局│二萬元            │
│    │七時三十五分三十秒│提款機                    │                  │
├──┼─────────┼─────────────┼─────────┤
│ 三 │九十二年八月五日十│彰化縣溪湖鎮○○路台中商業│一萬五千元    │
│    │七時三十七分十三秒│銀行溪湖分行提款機        │                  │
├──┼─────────┼─────────────┼─────────┤
│ 四 │九十二年八月五日十│彰化縣溪湖鎮○○路湖西郵局│二萬元            │
│    │七時四十分四十三秒│提款機                    │                  │
├──┼─────────┼─────────────┼─────────┤
│ 五 │九十二年八月五日十│彰化縣溪湖鎮○○路湖西郵局│四千元            │
│    │七時四十分四十三秒│提款機                    │                  │
└──┴─────────┴─────────────┴─────────┘


司法院資訊處製作；財團法人民間司法改革基金會備份。
